臺灣士林地方法院刑事判決
111年度訴字第158號
公  訴  人  臺灣士林地方檢察署檢察官
被      告  許書男


義務辯護人  蘇得鳴律師
上列被告因毒品危害防制條例案件，經檢察官提起公訴（111 年
度偵字第6271號），本院判決如下：  
    主  文
乙○○犯販賣第二級毒品罪，處有期徒刑叁年陸月。扣案之行動電
話壹具（含ＳＩＭ卡壹張）沒收；未扣案之犯罪所得新臺幣肆仟元
沒收，於全部或一部不能沒收或不宜執行沒收時，追徵其價額。
    事  實
一、乙○○明知甲基安非他命係屬毒品危害防制條例第2 條第 2 
    項第2 款所定之第二級毒品，不得持有及販賣，竟仍基於販
    賣第二級毒品之犯意，於民國111 年2 月19日上午10時21分
    許，以行動電話透過通訊軟體LINE傳送訊息詢問黃火清是否
    要購買毒品，經黃火清表達有需求，並約定欲以新臺幣（下
    同）4,000 元之價格販售第二級毒品甲基安非他命後，乙○○
    即於同日中午某時，前往位於新北市汐止區新台五路加油站
    旁之康誥坑溪步道入口處，收取黃火清交付之4,000 元，並
    先給付1 包0.5 公克之第二級毒品甲基安非他命，再於同日
    晚間8 、9 時，將1 包0.7 公克第二級毒品甲基安非他命
　　，攜往黃火清位於新北市○○區○○街000 巷0 弄0 號3 樓之住
    處而交付，並與黃火清共同施用毒品（施用毒品部分未據起
    訴）。嗣因黃火清之子黃義峰見狀後報警處理，乙○○雖因擔
    心遭查獲而在員警抵達前先行離去，惟仍經黃火清供出上情
    ，再經警持本院所核發之搜索票，於同年3 月11日上午8 時
    40分許，在乙○○位於新北市○○區○○街00巷00弄0 號4 樓之住
    處內查獲，並扣得行動電話1 具（含SIM 卡 1 張），始悉
    上情。
二、案經新北市政府警察局汐止分局報請臺灣士林地方檢察署檢
    察官偵查起訴。
　　理  由
壹、程序事項：
    本案所引用之供述及非供述證據，業經本院依法踐行調查證
    據程序，而檢察官、辯護人、被告乙○○亦均同意各該證據有
    證據能力，復查無依法應排除其證據能力之情形，是後述所
    引用證據之證據能力均無疑義，先予敘明。
貳、實體事項：　
一、事實認定：
　㈠上開犯罪事實，業據被告於本院審理中坦承不諱（見本院訴
    字卷第40頁、第64頁、第130 頁、第137 頁至第138 頁），
    並核與證人黃火清在警詢、偵查中之證述大致相符（見偵查
    卷第34頁至第37頁、第149 頁至第155 頁）。又⒈依證人黃
    火清於偵查中之證述，伊在同日中午即先與被告碰面，而伊
    在LINE對話記錄中所稱「有東東嗎？」、「會啼」等語，是
　　指被告第一次交付之毒品不夠伊施用，無法止癮，足認在證
    人黃火清於同日下午3 時起傳送上開訊息前，被告即已先行
    交付部分之毒品予證人黃火清；⒉證人黃火清雖於警詢中陳
    稱伊所取得之毒品重量，分別為0.6 公克、0.5 公克，惟此
    與被告於偵查及本院審理中供述其先後交付予證人黃火清之
    毒品重量，乃係0.5 公克及0.7 公克等語不盡相符，而本院
    審酌被告既為販賣者，衡情必對毒品之實際重量較為清楚，
    以避免發生不敷成本之情事，且證人黃火清於偵查中亦證稱
    此是伊以目測方式而得之重量等情後，認自應以被告之供述
    較與事實相處，而足採信。基此，起訴書記載被告係於同日
    下午4 、5 時始第一次交付毒品，且交付之毒品重量先後為
    0.6 公克、0.5 公克等語，即有誤會，應予更正。
　㈡證人黃火清為警查獲之際，在其住處所扣得之吸食器、玻璃
　　球、吸管及殘渣袋共3 只等物，經送請臺北榮民總醫院鑑定
    後，均確檢出第二級毒品甲基安非他命之成分，有該院 111
     年3 月24日北榮毒鑑字第C0000000號毒品成分鑑定書㈠㈡及
    查獲現場照片在卷可稽（見偵查卷第175 頁、第177 頁、第
    71頁至第74頁），堪證被告當日所販賣並交付予證人黃火清
    者，確係第二級毒品甲基安非他命無訛。
　㈢按販賣毒品係違法行為，非可公然為之，而毒品亦無公定價
    格，係可任意分裝增減分量及純度，且每次買賣之價格、數
    量，亦隨時依雙方之關係深淺、資力、需求量、對行情之認
    知、來源是否充裕、查緝是否嚴緊、購買者被查獲時供述購
    買對象之可能風險之評估等因素，而異其標準，機動調整，
    非可一概論之。被告於本院審理中，已明確供述其所販售予
    證人黃火清之毒品，成本為2,000 元，故其以4,000 元之價
    格出售，得從中獲利2,000 元之利益等語，而可認定被告主
    觀上顯係基於營利之意圖而為本案之毒品交易行為。
　㈣此外，復有LINE對話記錄截圖（見同上卷第87頁至第90頁）
　　、被告騎乘自行車自證人黃火清住處離去後返家之路口監視
    錄影畫面翻拍照片（見同上卷第77頁至第81頁）及扣案行動
    電話1 具（含SIM 卡1 張）可佐，堪認被告之自白與事實相
    符而足採信。是本案事證明確，應依法論科。
二、論罪科刑：
　㈠核被告乙○○所為，係犯毒品危害防制條例第4 條第2 項之販
    賣第二級毒品罪，其販賣第二級毒品前持有毒品之低度行為
    ，應為販賣毒品之高度行為所吸收，不另論罪。
  ㈡按販毒者意圖營利所欲謀取之利益，不限於係價差或量差，
    其利益之多寡及實際上是否已經獲利，亦非所問。是販賣毒
    品者，若出於卸責，僅為其係與購毒者合資購買或為購毒者
    代購之供述，固難認已對販賣毒品犯罪事實之全部或主要部
    分為自白。然販賣毒品之人，倘於陳述合資購買或為人代購
    之過程中，同時承認其有藉出面購買、代購之機會，從中謀
    取其個人利益之意圖，而就主觀上牟利之意圖及客觀上交付
    毒品、收取價款等販賣毒品罪之主要部分為肯定之供述者，
    仍屬已對販賣毒品之犯行為自白（最高法院107 年度台上字
    第922 號判決要旨參照）。經查，被告於本院審理中就本案
    販賣第二級毒品之犯行供承不諱，又其在警詢雖供稱係幫證
    人黃火清代購價值2,000 元之毒品，然其亦明確表示有另外
    向證人黃火清收取2,000 元之跑腿酬庸，藉以謀取個人利益
    （見偵查卷第25頁至第26頁），而承認其主觀上有利用此機
    會牟利之意圖，則揆諸上開說明，仍應認被告於偵查、審理
    階段均已對販賣毒品之犯行自白，故依毒品危害防制條例第
    17條第2 項之規定，減輕其刑。
　㈢被告本案販賣第二級毒品之行為，固助長毒品流通，戕害人
    之健康，應予非難，然其因而所得並非鉅大，且販售對象為
     1 人、次數亦只有1 次，是其犯罪情節與大量販賣毒品之
    大盤、中盤毒販以賺取巨額利潤之行為顯然有別，衡其情節
    尚堪憫恕，認如處以依上開規定減刑後之法定最低刑，仍屬
    過重，故依刑法第59條之規定，酌予減輕其刑，並遞減之。
　㈣爰審酌被告不思正途，竟為圖營利即販賣毒品予他人，助長
　　毒品流通，且此類行為所生危害，非僅使多數人之生命、身
　　體法益受侵害，影響所及甚鉅且危害社會、國家之健全發展
　　，所為實不足取，併兼衡被告於犯後坦承犯行，及本案販賣
    毒品之次數、數量，暨被告自陳國中畢業、離婚有一名未成
    年子女、現從事鐵工工作，月收入約40,000元至50,000元之
    智識程度、家庭生活及經濟狀況等一切情形，量處如主文所
    示之刑。
三、沒收部分：
  ㈠被告因販賣第二級毒品甲基安非他命予證人黃火清，而取得4
    ,000 元之對價，業經本院認定如上，屬其犯罪所得，復因
    未扣案，故應依刑法第38條之1 第1 項、第3 項之規定，宣
    告沒收，且如全部或一部不能沒收或不宜執行沒收時，追徵
    其價額。
  ㈡扣案之行動電話1 具（含SIM 卡1 張），乃係供被告與證人
    黃火清聯繫以犯本案販賣毒品罪所用之物，應依毒品危害防
    制條例第19條第1 項規定，不問屬於犯罪行為人與否，諭知
    沒收。
據上論斷，應依刑事訴訟法第299 條第1 項前段，毒品危害防制
條例第4 條第2 項、第17條第2 項、第19條第1 項，刑法第11條
、第59條、第38條之1 第1 項前段、第3 項，判決如主文。
本案經檢察官甲○○提起公訴，檢察官林聰良到庭執行職務。
中    華    民    國    111   年     7    月    28    日
                    刑事第七庭  審判長法  官  蔡明宏
                                      法  官  陳孟皇
                                      法  官  蘇昌澤
以上正本證明與原本無異。
如不服本判決應於收受送達後20日內向本院提出上訴書狀，並應
敘述具體理由。其未敘述上訴理由者，應於上訴期間屆滿後20日
內向本院補提理由書（均須按他造當事人之人數附繕本）「切勿
逕送上級法院」。
因疫情而遲誤不變期間，得向法院聲請回復原狀。
                                      書記官  吳佩蓁
中    華    民    國    111   年     7    月    28    日
附錄本案論罪科刑依據之法條　　　　　　　　　　　　　　　毒品危害防制條例第4 條
製造、運輸、販賣第一級毒品者，處死刑或無期徒刑；處無期徒
刑者，得併科新臺幣3 千萬元以下罰金。
製造、運輸、販賣第二級毒品者，處無期徒刑或10年以上有期徒
刑，得併科新臺幣1 千5 百萬元以下罰金。
製造、運輸、販賣第三級毒品者，處7 年以上有期徒刑，得併科
新臺幣1 千萬元以下罰金。
製造、運輸、販賣第四級毒品者，處5 年以上12年以下有期徒刑
，得併科新臺幣5百萬元以下罰金。
製造、運輸、販賣專供製造或施用毒品之器具者，處1 年以上 7
年以下有期徒刑，得併科新臺幣1 百50萬元以下罰金。
前五項之未遂犯罰之。